臺灣高等法院臺中分院刑事判決　　　　　　　　　　九十四年度上訴字第二八五號
　　上　訴　人
　　即　被　告　甲○○
右上訴人因毒品危害防制條例案件，不服臺灣臺中地方法院九十三年度訴字第二二七
八號中華民國九十三年十二月三十一日第一審判決（起訴案號：臺灣臺中地方法院檢
察署九十三年度毒偵字第二六八八號，移
九七一號），提起上訴，本院判決如左：
    主　　  文
原判決關於連續施用第一級毒品部分及定應執行刑部分均撤銷。
甲○○連續施用第一級毒品，處有期徒刑拾月，扣案之第一級毒品海洛因柒小包（鑑
餘淨重計壹點零肆公克）沒收銷燬之，包裝袋柒個沒收。
其他上訴駁回。
上開撤銷改判所處有期徒刑拾月與上訴駁回所處有期徒刑五月部分，應執行有期徒刑
壹年貳月，扣案之第一級毒品海洛因柒小包（鑑餘淨重計壹點零肆公克）沒收銷燬之
，包裝袋柒個沒收。
    事 　　 實
一、甲○○前有一次違反麻醉藥品管理條例案件前科，並曾於民國九十年間，因施用
    毒品案件，經法院裁定送入觀察勒戒處所觀察勒戒，認無繼續施用毒品之傾向後
    ，於九十年五月三日釋放，並經臺灣臺中地方法院檢察署檢察官於九十年五月四
    日以九十年度毒偵字第二一一五號為不起訴處分確定。詎猶不知悔改，復基於施
    用第一級毒品海洛因之概括犯意，自九十三年七月中旬某日起，至九十四年一月
    十七日止，在臺中縣龍井鄉○○○路○段四一號其住處內，以將第一級毒品海洛
    因摻在香煙內點燃，再吸其煙氣之方式，連續施用第一級毒品海洛因多次。另又
    於九十三年七月十九日十七時餘許，在臺中縣龍井鄉○○道路上某處，以將第二
    級毒品安非他命置於玻璃瓶內，以火加熱燒烤再吸其煙氣之方式，施用第二級毒
    品安非他命一次。
二、先於九十三年七月二十三日十九時三十分許，在臺中縣龍井鄉○○路○段一五五
    巷一號為警查獲，並扣得甲○○所有供己施用之海洛因七小包（鑑餘淨重計一．
    ○四公克，空包裝重一．四三公克），採尿送鑑呈甲基安非他命及嗎啡陽性反應
    ，起訴後經台灣台中地方法院以逃匿為由，於九十三年十一月十六日發布通緝；
    於九十三年十一月二十五日緝獲到案，採尿送鑑呈嗎啡陽性反應；又於九十四年
    一月二十一日六時三十分許，經警持搜索票搜索其上開住處，查扣得施用海洛因
    殘留之煙蒂三支，採尿送鑑呈嗎啡陽性反應。
三、案經臺中縣警察局烏日分局報告臺灣臺中地方法院檢察署檢察官偵查起訴及移送
    併案審理。
    理 　　 由
一、上訴人即被告甲○○對於右揭犯罪事實，於本院審理時，均坦承不諱。被告於九
    十三年七月二十三日十九時三十分許，在臺中縣龍井鄉○○路○段一五五巷一號
    為警查獲，採尿送鑑呈甲基安非他命及嗎啡陽性反應之事實，有中山醫學大學附
    設醫院藥物濫用檢測中心九十三年八月九日鑑驗結果報告書一紙附卷可稽（見毒
    偵字第二六八八號卷第五一頁）；扣案之白色粉末七小包，經送請法務部調查局
    鑑定結果，均含有第一級毒品海洛因成份，鑑餘淨重計一．○四公克，空包裝重
    為一．四三公克，有法務部調查局九十三年九月十日調科壹字第一二○○一四二
    七○號鑑定通知書一張在卷可按（見毒偵字第二六八八號卷第五二頁）。又被告
    於九十三年十一月二十五日緝獲到案，採尿送鑑呈嗎啡陽性反應，亦有有中山醫
    學大學附設醫院藥物濫用檢測中心九十三年十二月十日鑑驗結果報告書一紙可憑
    （見烏警刑字第九００五０五八一號刑案偵查卷宗）；又於九十四年一月二十一
    日六時三十分許，經警持搜索票搜索其上開住處，查扣得施用海洛因殘留之煙蒂
    三支，採尿送鑑呈嗎啡陽性反應，此有扣押物品目錄表、詮昕科技股份有限公司
    九十四年一月二十一日濫用藥物尿液檢驗報告可憑（見毒偵字第七三六號卷第二
    一、二二頁），足認被告之自白確與事實相符，可以採信。又被告前於九十年間
    ，因施用毒品案件，經原審法院裁定送入觀察勒戒處所觀察勒戒，認無繼續施用
    毒品之傾向後，於九十年五月三日釋放，並經臺灣臺中地方法院檢察署檢察官於
    九十年五月四日以九十年度毒偵字第二一一五號為不起訴處分確定，有臺灣高等
    法院被告全國前案紀錄表、臺灣臺中地方法院檢察署刑案資料查註紀錄表及臺灣
    臺中地方法院檢察署檢察官九十年度毒偵字第二一一五號不起訴處分書各一份在
    卷可憑。綜上所述，本案事證明確，被告犯行洵堪認定。
二、核被告甲○○所為，係犯毒品危害防制條例第十條第一項之施用第一級毒品罪及
    同條第二項之施用第二級毒品罪。被告持有第一級毒品海洛因及第二級毒品安非
    他命之低度行為，應分別為其施用之高度行為所吸收，均不另論罪。又被告右揭
    先後多次施用第一級毒品海洛因之行為，時間緊接，觸犯構成要件相同之罪名，
    顯係基於概括之犯意反覆為之，為連續犯，應依刑法第五十六條規定以一罪論，
    並加重其刑。檢察官雖僅起訴被告於九十三年七月二十三日為警採尿時起往前回
    溯一百二十小時內某時之施用第一級毒品海洛因犯行，惟被告上述經判決有罪之
    其餘施用第一級毒品海洛因部分，既與檢察官起訴部分具有連續犯之裁判上一罪
    關係，本院自應併予審理，附此敘明。被告所犯上開二罪間，犯意各別，行為互
    殊，應予分論併罰。原審判決就被告施用第一級毒品部分，予以論罪科刑，固非
    無見，但原審法院就被告自九十三年七月二十三日以後至九十四年一月十七日止
    ，多次施用海洛因之犯行，未及審究，且將海洛因包裝袋一併諭知沒收銷燬，均
    嫌有未洽。
三、原審審酌被告前有一次違反麻醉藥品管理條例案件前科，有臺灣高等法院被告全
    國前案紀錄表及臺灣臺中地方法院檢察署刑案資料查註紀錄表一份在卷可按，其
    且曾因施用毒品案件接受一次觀察勒戒處分，竟無視於毒品對於自身健康之戕害
    及國家對於杜絕毒品犯罪之禁令，猶施用毒品不輟，再為本案犯行，惟念及其吸
    毒係戕害自己身心之行為、本案施用第二級毒品犯行僅有一次及其於犯罪後坦承
    犯行，態度尚佳，並尚有三名幼子賴其扶養，有被告提出之戶籍謄本一件在卷可
    稽等一切情狀，就連續施用第二級毒品部分，量處有期刑五月，認事用法均無不
    當，量刑亦屬妥適。被告上訴指摘原審判決量刑過重，其此部分之上訴為無理由
    ，應予駁回。原審法院另審酌被告施用海洛因時間不長，量處有期徒刑八月，並
    無量刑過重之情形。被告上訴指摘原審判決，就連續施用海洛因之犯行，量刑過
    重，其上訴為無理由。但原審判決就被告連續施第一級毒品部分之判決，既有上
    開瑕疵，自應由本院將原審判決關於連續施用第一級毒品及定應執行刑部分撤銷
    ，並自為判決。爰審酌被告施用毒品海洛因之次數，經警多次取締後，又一再施
    用，審理中坦承犯行，態度尚屬良好等一切情狀，就連續施用第一級毒品部分，
    量處有期徒刑十月。並與上訴駁回施用甲基安非他命部分所處有期徒刑五月部分
    ，定其應執行刑。扣案之海洛因七小包（鑑餘淨重計一．○四公克，空包裝重一
    ．四三公克），係屬第一級毒品，應依毒品危害防制條例第十八條第一項前段之
    規定沒收銷燬之。包裝袋七個係被告所有供犯罪所用之物，應予沒收。另九十四
  年一月二十一日搜索查扣之煙蒂三支，未移送本案，因係廢棄物，且非違禁物，
    為避免將來執行困難，不宜宣告沒收。
據上論斷，應依刑事訴訟法第三百六十八條、第三百六十九條、第三百六十四條、第
二百九十九條第一項前段，毒品危害防制條例第十條第一項、第十八條第一項前段，
刑法第十一條、第五十六條、第三十八條第一項第二款、第五十一條第五款，判決如
主文。
本案經檢察官乙○○到庭執行職務。
中      華      民      國      九十四      年      三    月    三十    日
                                    臺灣高等法院臺中分院刑事第九庭
                                          審判長法　官  陳　筱　珮
                                                法　官  康　應　龍
                                                法　官  趙　春　碧
右正本證明與原本無異。
施用第一級毒品得上訴。
施用第二級毒品部分不得上訴。
如不服本判決應於收受送達後十日內向本院提出上訴書狀，其未敘述上訴之理由者並
得於提起上訴後十日內向本院補提理由書（均須按他造當事人之人數附繕本）。
                                                書記官  胡　美　娟
中      華      民      國　  　九十四   年      三　　   月   三十一   日
                                                                        Ｉ
